臺灣高雄地方法院刑事判決　　　　　　　94年度訴字第1478號
公　訴　人　臺灣高雄地方法院檢察署檢察官
被　　　告　甲○○
上列被告因毒品危害防制條例案件，經檢察官提起公訴（94年度
毒偵字第2743、2855號）及移送併案審理（94年度毒偵字第3377
號），本院適用簡式審判程序判決如下：
    主  文
甲○○連續施用第一級毒品，累犯，處有期徒刑拾月。
    事  實
一、甲○○前於民國（下同）92年間因違反毒品危害防制條例案
    件，經本院以92年度簡字第4557號判處有期徒刑4 月確定，
    於93年9 月9 日執行完畢。復因於91年間因違反毒品危害防
    制條例案件，經本院以91年度毒聲字第1452號裁定送觀察、
    勒戒後，因認有繼續施用毒品傾向，另由本院以91年度毒聲
    字第2025號裁定令入戒治處所施以強制戒治1 年，嗣於92年
    1 月6 日經本院以91年度毒聲字第8204號裁定停止戒治出監
    ，所餘期間付保護管束，於92年4 月15日期滿，並經臺灣高
    雄地方法院檢察署檢察官於92年4 月23日以92年度戒毒偵字
    第386 號為不起訴處分確定。詎仍未戒除毒癮，竟於上述強
    制戒治執行完畢釋放後5 年內，復基於施用第一級毒品海洛
    因之概括犯意，於93年12月下旬之某時起至94年4 月19日止
    ，每日平均1 至2 次，在高雄市○○區○○路3 號2 樓住處
    ，以針筒注射方式，施用第一級毒品海洛因。嗣經警分別於
    (1)94年2 月5 日19時30分許，在高雄市○○區○○路142 巷
    1 號12樓執行搜索，因在現場，經其同意採集尿液送驗後發
    現；(2)94年3 月12日21時許，在高雄市鹽埕區○○○路57之
    3 號前，因其形跡可疑，加以盤查，經其同意採集尿液送驗
    後發現。(3)94年4 月22日15時50分許，在高雄市○○區○○
    街134 巷16之3 號執行搜索，因在現場，經其同意採集尿液
    送驗後發現。
二、案經高雄市政府警察局楠梓分局報請臺灣高雄地方法院檢察
    署檢察官偵查起訴及移送併案審理。
    理  由
壹、程序部分
    本件被告甲○○所犯係死刑、無期徒刑、最輕本刑為三年以
    上有期徒刑以外之罪，其於準備程序中就前揭被訴事實為有
    罪之陳述，經受命法官告知簡式審判程序之旨，並聽取公訴
    人、被告之意見後，本院認無不得或不宜改依簡式審判程序
    進行之處，爰依刑事訴訟法第二百七十三條之一第一項、第
    二百八十四條之一，裁定本件由受命法官獨任進行簡式審判
    程序，合先敘明。
貳、實體部分
一、前揭事實，業據被告甲○○於審理時坦承不諱，本院審酌：
  (一)被告前於91年間因違反毒品危害防制條例案件，經本院以91
    年度毒聲字第1452號裁定送觀察、勒戒後，因認有繼續施用
    毒品傾向，另由本院以91年度毒聲字第2025號裁定令入戒治
    處所施以強制戒治1 年，嗣於92年1 月6 日經本院以91年度
    毒聲字第8204號裁定停止戒治出監，所餘期間付保護管束，
    於92年4 月15日期滿，並經臺灣高雄地方法院檢察署檢察官
    於92年4 月23日以92年度戒毒偵字第386 號不起訴處分確定
    ，有臺灣高等法院被告全國前案紀錄表及臺灣高雄地方法院
    檢察署刑案資料查註紀錄表在卷足憑，被告確係於前開強制
    戒治期滿後，5 年內再為本件連續施用第一級毒品海洛因之
    犯行。
  (二)被告於94年2 月5 日、3 月13日及4 月22日所採集之尿液，
    經送高雄市立凱旋醫院鑑驗結果，均呈嗎啡陽性反應（海洛
    因在人體內代謝成嗎啡，係檢驗其尿液中嗎啡反應），有前
    開醫院94年3 月1 日、94年3 月21日及94年5 月2日 出具之
    濫用藥物尿液檢驗報告2 紙在卷可稽，足認被告自白與事實
    相符。
  (三)綜上，本件事證明確，被告連續施用第一級毒品之犯行洵堪
    認定。
二、核被告甲○○所為，係犯毒品危害防制條例第10條第1 項之
    施用第一級毒品罪，被告持有海洛因之低度行為，應為施用
    海洛因之高度行為所吸收，不另論罪。被告多次施用海洛因
    之行為，時間緊接，所犯罪名相同，顯係出於概括之犯意為
    之，為連續犯，應依刑法第56條之規定以一連續施用第一級
    毒品罪論，並加重其刑。又被告前於民國92年間因違反毒品
    危害防制條例案件，經本院以92年度簡字第4557號判處有期
    徒刑4 月確定，於93年9 月9 日執行完畢，有臺灣高等法院
    被告全國前案紀錄表可參，其於執行完畢後5 年內再犯本件
    有期徒刑以上之罪，為累犯，應依刑法第47條之規定加重其
    刑，並依法遞加之。公訴人雖未就被告所犯93年12月下旬某
    時起至94年3 月10日某時止之連續施用第一級毒品海洛因之
    犯行起訴（除已起訴之94年2 月5 日21時40分許回溯26小時
    內之某時之施用海洛因犯行外），惟查被告所犯除起訴部分
    以外之連續施用海洛因之犯行部分，與業經起訴之施用海洛
    因部分，係連續犯，具有裁判上一罪之關係，為起訴效力所
    及，本院自得併予審酌；又臺灣高雄地方法院檢察署94年度
    毒偵字第3377號之施用第一級毒品部分，雖未經公訴人提起
    公訴，惟此部分事實與前開論罪部分亦有連續犯之裁判上一
    罪關係，為起訴效力所及，本院自亦得併予審酌。爰審酌被
    告前經觀察、勒戒及強制戒治，竟仍不知悔改，又為本件施
    用海洛因犯行，量刑自不宜從寬，惟念其施用毒品乃自戕行
    為，及犯後坦承犯行，態度尚稱良好等一切情狀，量處如主
    文所示之刑，以資懲儆。
據上論斷，應依刑事訴訟法第273 條之1 第1 項、第299 條第1
項前段，毒品危害防制條例第10條第1 項，刑法第11條前段、第
56 條、第47條，判決如主文。
本案經檢察官乙○○到庭執行職務。
中　　華　　民　　國　　94　　年　　6 　　月　　27　　日
                    刑事第四庭    法　官  李  蓓
以上正本證明與原本無異。
如不服本判決，應於收受送達後10日內向本院提出上訴書狀（應
附繕本）。
中　　華　　民　　國　　94　　年　　6 　　月　　27　　日
　　　　　　　　　　　　　　　　  書記官  何慧娟
附錄本判決論罪科刑法條：
毒品危害防制條例第10條
施用第一級毒品者，處 6 月以上 5 年以下有期徒刑。
施用第二級毒品者，處 3 年以下有期徒刑。
